臺灣桃園地方法院刑事判決　　　　　　　98年度訴字第1263號
公　訴　人　臺灣桃園地方法院檢察署檢察官
被　　　告　黃正齊
選任辯護人　林永祥律師
　　　　　　李宗益律師
　　　　　　陳俊隆律師
上列被告因違反毒品危害防制條例案件，經檢察官提起公訴（97
年度偵字第23389號、24741號），本院判決如下：
    主  文
黃正齊販賣第三級毒品，共肆罪，各處如附表一編號一至四所示
之刑及從刑。應執行有期徒刑拾肆年。扣案如附表三編號六所示
之物沒收；未扣案如附表三編號五所示之物沒收，如全部或一部
不能沒收時，追徵其價額；未扣案之販賣毒品所得之財物新臺幣
捌萬捌仟元沒收，如全部或一部不能沒收時，以其財產抵償之。
其餘被訴販賣第二級、第三級毒品部分均無罪。
    事  實
一、黃正齊明知愷他命（Ketamine）為毒品危害防制條例第2 條
    第2 項第3 款規定之第三級毒品，不得非法持有、販賣，竟
    基於販賣第三級毒品愷他命以營利之各別犯意，於如附表一
    編號一至四所示時間，以其所持用之門號0000000000號、00
    00000000號行動電話，作為販賣第三級毒品愷他命之聯絡工
    具，接收或撥打如附表一所示張家華、許德建、高嘉翔所持
    用之行動電話，洽談買賣愷他命事宜，並在雙方對毒品數量
    、價格合意後，即在如附表一編號一至四所示地點，以如附
    表一編號一至四所示之價格，販售愷他命予張家華1 次、許
    德建1 次、高嘉翔2 次以牟利。嗣於民國97年10月29日下午
    6 時許，經臺北市政府刑事警察大隊持搜索票至桃園縣桃園
    市○○○路201 巷15弄10號即黃正齊住處實施搜索，扣得如
    附表三編號一至四、六所示之物，始查悉上情。
二、案經臺灣桃園地方法院檢察署檢察官指揮臺北市政府警察局
    偵查起訴。
    理  由
甲、證據能力部分：
（一）按被告之自白，非出於強暴、脅迫、利誘、詐欺、疲勞訊
      問、違法羈押或其他不正之方法，且與事實相符者，得為
      證據，刑事訴訟法第156 條第1 項定有明文。被告於本院
      98年12月7 日、99年1 月27日準備程序時辯稱：伊警詢時
      因為剛被抓，伊剛吸食過愷他命，神智不是很清楚，做什
      麼筆錄都不清楚。伊在偵訊時確實有說販賣搖頭丸、愷他
      命給許德建、張家華、范揚彬、高嘉翔等人，但檢察官問
      伊話時，偵辦伊的警察也到偵查庭去，因為在被移送期間
      ，警察就在車上一直告誡伊不要說謊，要照著警詢筆錄上
      ，所以伊要照實情說時，看到警察就站在檢察官旁邊，伊
      就不敢說云云（見本院審訴字卷第101-102 頁、本院訴字
      卷一第37頁、第46頁）。然查被告黃正齊於97年10月30日
      警詢筆錄中，針對警方所提示之被告與他人之通訊監察譯
      文內所稱之各種暗語所指為何，均能明確以對，且亦能指
      出愷他命、搖頭丸之代號分別為何，並能由數張不同照片
      中指認向其購買毒品者即高嘉翔、陳志昇、范揚彬、張家
      華等人，並坦承有販賣毒品予張家華、高嘉翔，否認有指
      揮高嘉翔販賣毒品等情（見97年度偵字第23398 號卷一第
      11-20 頁），顯見被告當時意識甚為清醒，尚能明確理解
      員警之問題，並均能針對問題回答，且其供述內容尚非全
      係對己不利或全然依照警方移送內容所為，足見被告於同
      年10月30日製作警詢筆錄前，並無神智不清以致於不瞭解
      警詢筆錄所述為何之情形。況如被告所述，其警詢時因施
      用毒品而神智不清，不清楚所述為何，又豈能於偵查時因
      懼於在檢察官身旁之警察，而為與警詢「相同」之供述內
      容，顯見被告前揭所辯，要屬無稽，難以憑採。
（二）次按被告以外之人於審判外之言詞或書面陳述，除法律有
      規定者外，不得作為證據。被告以外之人於檢察事務官、
      司法警察官或司法警察調查中所為之陳述，與審判中不符
      時，其先前之陳述具有較可信之特別情況，且為證明犯罪
      事實存否所必要者，得為證據，刑事訴訟法第159 條第1
      項、第159 條之2 分別定有明文。又刑事訴訟法第159 條
      之2 所定之傳聞例外，必符合被告以外之人於檢察事務官
      、司法警察官、司法警察調查中所為之陳述，「與審判中
      不符」，且其先前之陳述，具備「可信性」及「必要性」
      之要件，始例外得適用上開規定，認其先前所為之陳述，
      為有證據能力。經查同案被告即證人范揚彬、張家華、高
      嘉翔、證人許德建、陳志昇於警詢之證述，係被告以外之
      人於審判外之陳述，屬傳聞證據，且被告之辯護人對上開
      證述證據能力表示爭執（見本院審訴字卷第83頁），本院
      審酌同案被告即證人范揚彬、張家華、高嘉翔、證人許德
      建、陳志昇嗣後於偵查中所為之證述已取得證據能力（詳
      如後述），可作為本案之證據方法，渠等警詢中之證述並
      非證明本件犯罪事實所必要，且其等於警詢之證述內容與
      偵查、本院審理時相較亦無其他客觀事證足認有「特別可
      信」之情形，是其等於警詢中之證述，核與刑事訴訟法第
      159 條之2 所定之要件不符，應俱無證據能力。
（三）再按被告以外之人於偵查中向檢察官所為之陳述，除顯有
      不可信之情況外，得為證據，第159 條之1 第2 項分別定
      有明文。又現行刑事訴訟法對於詰問制度之設計，以同法
      第166 條以下規定之交互詰問為實踐，屬於人證調查證據
      程序之一環，與證據能力係指符合法律所規定之證據適格
      ，而得成為證明犯罪事實存在與否之證據資格，性質上並
      非相同。偵查中檢察官為蒐集被告犯罪證據，訊問證人旨
      在確認被告嫌疑之有無及內容，與審判期日透過當事人之
      攻防，調查人證以認定事實之性質及目的，尚屬有別。偵
      查中訊問證人，法無明文必須傳喚被告使之得以在場，刑
      事訴訟法第184 條第2項 亦僅規定因發見真實之必要，得
      命證人與被告對質，是檢察官偵查中雖未命證人與被告對
      質，尚非違法。此項未經被告對質之被告以外之人於偵查
      中向檢察官所為之陳述，依刑事訴訟法第159 條之1 第2
      項之規定，原則上屬於法律規定為有證據能力之傳聞證據
      ，於例外顯有不可信之情況，始否定其得為證據（最高法
      院97年度台上字第3369號判決要旨參照）。次按，刑事訴
      訟法第159 條之1 明定檢察官於偵查程序取得被告以外之
      人所為陳述，除顯有不可信之情況者外，均有證據能力，
      得為證據。當事人若主張其顯有不可信之情形者，本乎當
      事人主導證據調查原則，自應負舉證責任，否則，被告以
      外之人向檢察官所為之陳述，毋庸另為證明，即得作為認
      定被告犯罪之證據（最高法院96年度台上字第5684號判決
      要旨參照）。經查，同案被告即證人范揚彬、張家華、高
      嘉翔、證人許德建、陳志昇於偵查中向檢察官所為之證述
      ，雖亦屬被告以外之人於審判外之陳述，惟被告或辯護人
      並未具體指明證人於偵查中所述有何「顯有不可信之情況
      」存在及指出可供本院調查之證據，參酌上開說明，同案
      被告即證人范揚彬、張家華、高嘉翔、證人許德建、陳志
      昇於偵查中之證述，毋庸另為證明，即應認有證據能力。
（四）除前開所述外，本案所引用之供述及非供述證據，經本院
      依法踐行調查證據程序，檢察官、被告及選任辯護人均不
      爭執各該證據之證據能力，且亦查無依法應排除其證據能
      力之情形，是後述所引用證據之證據能力均無疑義，先予
      敘明。
乙、有罪部分：
壹、認定犯罪事實所憑證據及理由：
一、如附表一編號一所示販賣第三級毒品愷他命予張家華部分：
（一）訊據被告矢口否認有販賣第三級毒品予張家華，辯稱：伊
      與張家華是合資購買，並沒有販賣愷他命給張家華云云。
      經查：
   1、被告於97年10月26日販賣愷他命予張家華之事實，業據證
      人張家華於97年10月30日在偵查時證稱：愷他命是在97年
      10 月26 日左右，在龜山鄉○○○路175 巷1 弄5 號新天
      地（應係15弄10號之誤載）黃正齊住處向黃正齊買的，價
      格在每公克300 至400 元間，扣案的毒品就是跟黃正齊購
      買的等語，及嗣後於97年12月26日檢察官訊問時證稱：伊
      最後一次伊在10月26日向黃正齊買50公克，地點也是在「
      新天地」，每公克400 元。伊一開始買2 、3 公克，後來
      越買越多，一公克500 元，但後面買那50公克，一公克40
      0 元等語明確（見97年度偵字第23398 號卷一第 237-239
      頁、偵卷二第18-19 頁、第30頁），與被告最初於警詢、
      偵訊時自白有販賣愷他命予張家華等語相符（見上開偵卷
      一第17-18 頁、偵卷二第228 頁），應堪信為真實。又自
      張家華住處扣案之白色晶體1 包，經送內政部警政署刑事
      警察局鑑定，確檢出第三級毒品愷他命成分，有該局97年
      12月2 日刑鑑字第0970170864號毒品鑑定書附卷可參（見
      上開偵卷二第15-16 頁），益見證人張家華前揭證述所言
      非虛，堪值採信。
   2、證人張家華於本院100 年7 月21日審理時固證稱：伊的愷
      他命有時候是去KTV 買的，有幾次是跟黃正齊一起買的，
      伊97年10月26日有跟黃正齊購買過愷他命50公克，每公克
      400 元，因為伊這次剛領錢，所以買比較多，伊在每一庭
      都是說伊帶錢去找黃正齊，若是黃正齊有去買，伊都會請
      黃正齊幫伊買一點，可能是伊的意思被誤會云云（見本院
      訴字卷二第358 頁反面），又檢察官質以證人張家華是否
      瞭解「合資」與「販賣」乃不同的意思時，證人張家華先
      答以知道，嗣後又證稱：「（你之前在警局說這50公克的
      愷他命，是在你被查獲前幾天以2 萬元在新天地向黃正齊
      所購得，當時所述是否實在？）警察問我毒品怎麼來的，
      是否在新天地，我說對，因為我都是在新天地等黃正齊，
      黃正齊拿到愷他命後，再回到新天地拿給我。」、「（問
      ：你以為以你所述的交易經過，就是向黃正齊購買愷他命
      ，所以才跟警察說查扣的愷他命是向黃正齊買的，是否如
      此？）是。」等語（見本院訴字卷二358 頁、第360 頁）
      ，則若證人張家華既然知悉「合資」與「販賣」乃不同意
      思，又豈會在警詢及偵查證述過程中均使用「向黃正齊買
      」等用語，反就渠等約定合資之過程、比例等細節隻字未
      提，於事隔將近3 年後之本院審理時改證稱為「合資」，
      與被告嗣後改辯稱情節如出一轍，其巧合之處不免啟人疑
      竇。又被告以外之人於審判外之言詞或書面陳述，雖不得
      以之直接作為認定犯罪事實與否之證據，但參酌現行刑事
      訴訟法第166 條之1 第2 項、第3 項第6 款，第166 條之
      2 之規定及行反詰問時，容許以陳述人先前不一致之陳述
      作為彈劾證據之法理，非不得以之作為彈劾證據，用來爭
      執被告、證人、鑑定人陳述之證明力（最高法院94年度台
      上字第6881號判決意旨參照），證人張家華於97年10月30
      日警詢時證稱：查扣的愷他命是前幾天以2 萬元向黃正齊
      購得，當時伊是去新天地向黃正齊購買50公克，最近一次
      交易就在10月26日向黃正齊買50公克這次。伊販賣的愷他
      命都是向黃正齊購買的等語（見上開偵卷一第74-81 頁）
      ，已就向被告購買愷他命之日期、數量、價格均證述明確
      ，此部分之證述因屬傳聞證據，又不符合傳聞例外之規定
      ，雖無證據能力，然與嗣後於本院審理時證述之「合資」
      情節截然不同，且參以然證人張家華於本院審理時證稱：
      「（問：你說你的愷他命都是你帶錢去黃正齊那裡找黃正
      齊，由黃正齊出去購買後，再將愷他命交付給你，在你請
      黃正齊幫你買愷他命時，黃正齊自己有無要買愷他命這件
      事情你是否知道？）我都會先問他有沒有要叫，也就是有
      沒有要買的意思，若是他要買，我才會把錢給他。」、「
      （問：每次黃正齊有要購買愷他命時，你將你要購買愷他
      命的錢交給黃正齊，你是否知道每次黃正齊自己要購買多
      少愷他命？）不知道。」、「（問：你是否瞭解每次黃正
      齊收下你的錢後向其他人購買毒品再交給你，他在中間有
      無賺取差價，你是否知情？）我不知道。」、「（問：你
      知道黃正齊的上手是何人嗎？）我也不知道。」、「（問
      ：你是否有印象你被警察查獲的那包毛重46.42 公克的愷
      他命，當時你請黃正齊購買時，黃正齊他自己買多少？）
      我不知道。」等語（見本院訴字卷二第360 頁反面-361頁
      ），足見證人張家華自被告處取得愷他命之經過，係先將
      錢交給被告，被告外出返回後，就會交付愷他命予證人張
      家華，至於被告出資為何、向何人購買、及是否有購買被
      告自己的部分等節，證人張家華迄於審理時均不清楚，則
      證人張家華於事隔已久之審理期日始改證稱「與被告一起
      購買」之依據為何，即生疑問。況販賣毒品之人除非其同
      時為製造毒品者，否則皆須由他人處購得毒品後轉售，故
      被告於取得證人張家華之金錢後，外出返回後始交付毒品
      予證人張家華，亦難以此推論被告與證人張家華間乃合資
      而非販賣關係。
（二）再者，毒品交易市場與一般商品交易市場相同，因販售者
      成本與利潤之考量，單價會隨購買之金額及數量而有所不
      同，亦即若購買之量愈大時，達到銷售者預期利潤時，相
      對單價則愈低，故施用毒品者多有相約合資購毒，以獲取
      較便宜之單價或較大之量，此固然為毒品市場之常態。然
      觀諸證人張家華證述與被告合資購買之經過，不僅不知道
      被告有無同時購買、購買數量，亦無關於共同出資比例或
      預計購買金額或重量之約定，而被告向上手所購買之毒品
      單價既然會隨被告實際購買之數量而有所不同，即證人張
      家華以相同價格2 萬元所能購得之毒品重量，會隨被告出
      資之金額多寡而有所不同，而毒品物希價昂，相同價格所
      能買到多少毒品數量既然攸關自己所能施用次數，又豈會
      毫不過問出資比例之道理。是證人張家華前揭在本院審理
      時所為證述無非係迴護被告之詞，難以憑採。
二、如附表一編號二所示販賣第三級毒品愷他命予許德建部分：
（一）訊據被告矢口否認有販賣第三級毒品予許德建，辯稱：伊
      與許德建是一起出資購買毒品，並沒有販賣愷他命給許德
      建云云。經查：
   1、被告於97年9 月17日晚上某時販賣愷他命予許德建之事實
      ，業據證人許德建於97年10月30日在偵查時證稱：「（問
      ：愷他命如何得來？）向黃正齊買的。」、「（問：何時
      何地？）在黃正齊龜山鄉○○○路住處。」、「（問：你
      有無向黃正齊買毒品？）有，約5 、6 次，1 公克400 元
      ，地點都在他龜山鄉○○○路175 巷住處。」、「（問：
      你有向黃正齊買毒品，屬實？）屬實。」等語明確（見上
      開偵卷一第224-226 頁），且佐以被告持用之門號000000
      0000號行動電話與證人許德建所持用之門號0000000000號
      行動電話，確有如下之對話（見上開偵卷二第55頁）：
      97年9 月17日20時20分16秒（Ａ：黃正齊、Ｂ：許德建）
      Ａ：喂！
      Ｂ：齊哥你在家嗎？
      Ａ：上班阿！你誰？
      Ｂ：德建阿！
      Ａ：你打電話給阿彬！
      Ｂ：今天還有那個嗎？
      Ａ：哪個？
      Ｂ：去你家拿給我的那個啊！
      Ａ：還有！
      Ｂ：幫我留20。
      Ａ：沒問題！我下班差不多10點多，你過來！
      Ｂ：好！
      足認被告於97年9 月17日確有與證人許德建就毒品交易事
      宜聯繫，並就重量、交易地點達成合意。復參以被告於97
      年10月30日偵訊時坦承有販賣愷他命予許德建等情（見上
      開偵卷一第228 頁），是被告有於97年9 月17日晚間某時
      ，在被告位於自強東路之住處，以1 公克400 元之價格販
      賣20公克之愷他命予許德建，堪可認定。
   2、至證人許德建於100 年2 月15日本院審理時證稱：伊之前
      在警詢時所述不實在，因為警察要伊講黃正齊，都是警察
      怎麼講，伊就怎麼說，警察還說要是伊照著說就會沒有事
      情。而偵查時都是照著警詢的陳述說。事實上伊都是透黃
      正齊向他朋友詢問毒品價格，詢問完價格後，再向他朋友
      購買毒品，黃正齊也有在場，但黃正齊從來沒有賣毒品給
      伊。伊於97年9 月17日20時20分16秒與被告通話裡面跟被
      告說「留20」，應該是伊要請被告幫伊跟他朋友說，伊要
      20 公 克愷他命，因為太久了，所以不確定當天打完電話
      後有沒有拿到20公克愷他命云云（見本院訴字卷二第287-
      288 頁），然購買第三級毒品愷他命之人，除購入後持有
      逾一定數量外或另涉轉讓、販賣外，購毒者本身並不涉及
      任何刑事責任，至於是否指證販毒者，更與自身罪責無涉
      ，是證人許德建應無理由因此於警詢中為被告不實之指證
      ，更無必要於偵訊中因此內在之心理壓力而為虛偽證述，
      且證人許德建於同日審理又證稱：「（問：在偵查中檢察
      官問你話時，有無用不正方法要你回答問題？）應該是沒
      有。」、「（問：當時你的陳述有任何人要你一定要怎麼
      講？）我當時陳述，都是照著我警詢的陳述這樣講。」、
      「（問：有無人要你照著警詢陳述講？）應該是沒有。」
      、「（問：是否知道偽證及誣告都是犯罪行為？）知道。
      」「（問：既然知道檢察官問你話時，你的回答以你今日
      所稱顯然就是虛構之事？）是。」等語（見本院訴字卷二
      第283 頁），則證人許德建於偵查時之證述既然未受到任
      何內在及外在壓力，又經具結在卷，且被告與證人許德建
      素無嫌隙，證人許德建應無動機願冒偽證及誣告之重罪風
      險，對被告為不利之陳述，是其於偵查時證述真實性應受
      相當程度之擔保，是證人許德建嗣後於審理中之證述，洵
      難足採。
   3、再細繹證人許德建與被告之上開通訊監察譯文，證人許德
      建詢問被告有無「那個」（即愷他命）時，並無要求被告
      代為詢問朋友，而是以「去你家拿給我的那個」為暗語直
      接詢問被告，被告亦未向許德建表示需詢問該名朋友後才
      能回覆，反直接以「還有！」之肯定答覆，並續相約見面
      時間，顯見被告之毒品毋須外求仰賴他人提供，與證人許
      德建於審理中證述購毒尚須透過被告向外購得之情節迥異
      ，況證人許德建於偵查中業就其施用之愷他命均係向黃正
      齊購買乙情證述明確（見上開偵卷一第224 頁），益徵證
      人許德建於審理時前揭證詞情虛，要難採信。
（二）綜上，被告有於附表一編號二所示時、地販賣公克愷他命
      予許德建，應堪認定。
三、如附表一編號三、四所示販賣第三級毒品愷他命予高嘉翔部
    分：
（一）訊據被告黃正齊矢口否認有何販賣第三級毒品予高嘉翔之
      犯行，辯稱：伊與高嘉翔是一起出資購買毒品，並沒有販
      賣愷他命給高嘉翔云云。經查：
   1、被告於97年8 月22日晚上8 時8 分8 秒後某時、同年9 月
      16日下午5 時15分19秒後某時販賣愷他命予高嘉翔之事實
      ，業據證人高嘉翔於97年10月30日在偵查時結證稱：「（
      問：毒品何來？）我向黃正齊買的。」、「（問：買入價
      格？）300 到400 元之間，以量做基準，量多較便宜。」
      、「（問：你用何方式向黃正齊訂貨？）用我的電話打他
      的電話。」等語明確（見上開偵卷一第232 頁-234頁），
      佐以證人高嘉翔所持用之門號0000000000號行動電話與被
      告所持用之0000000000號、0000000000號行動電話確有如
      下之對話內容：（A ：黃正齊、B ：高嘉翔）
   (1)97年8 月22日晚上8 時8 分8 秒（被告持用0000000000號
      門號與證人張家華上開門號通話，見97年度偵字第 23398
      號卷一第176 頁）
      A：喂！
      B：老闆你在哪裡？
      A：上班阿。
      B：老闆我要100。
      A：你的丟完了喔。
      B：阿涵要的！他上面的資料先給你3萬喔。
      A：拿到了嗎？
      B：他等一下送錢給我。
      A：好！
      B：然後他說今天拿完100，禮拜一全部處理給你！
      A：好！那你過去那邊！
      B：好！
      而證人高嘉翔於審理中復證稱：「老闆」就是黃正齊，「
      資料上面」就是愷他命，「100 」就是100 公克愷他命的
      意思等語（見上開偵卷一第233 頁），與被告於警詢時亦
      供承：「老闆」就是我，「上面」是指愷他命，「丟」是
      指賣，「100 」就是100 公克愷他命等語（見上開偵卷一
      第19頁）相符，足見被告與證人高嘉翔於該通電話中已就
      稍晚在被告家中交易100 公克愷他命達成合意，堪可認定
      。
   (2)97年9 月16日下午5 時15分19秒（被告持用0000000000號
      門號與證人張家華上開門號通話，見本院訴字卷一第72頁
      ）
      A：喂！
      B：老闆你上班了嗎？
      A：怎樣你要拿了喔。
      B：對阿。
      A：你等一下好不好，我在下去的路上，我拿給你好不好。
      B：老闆你放阿彬那邊啦。
      A：不用阿！你等我八點多下班阿。
      B：OK！
      A：然後我拿好的給你。
      B：老闆！我先給你50的錢因為我還有志明哥的錢還沒收。
      A：OK！
      B：我先給你一半！大概20號再給你另外一半。
      A：20號再給我另外一半？
      B：對！
      A：晚上來再說好了。
      上開譯文中被告先詢問高嘉翔「你要拿了喔？」，經證人
      高嘉翔確認後，被告再答以「然後我拿好的給你。」，雖
      用語隱諱而未說明欲拿的東西為何，然雙方已就交易目標
      為愷他命一事有默契在先，且證人高嘉翔於審理中復證稱
      ：該通電話內容是說伊先給被告50公克愷他命的錢，過幾
      天再給50公克愷他命的錢等語（見本院訴字卷二第312 頁
      ），顯見被告當日與高嘉翔交易愷他命之數量為100 公克
      ，復參以被告於97年10月30日偵訊時坦承有販賣愷他命予
      高嘉翔等情（見上開偵卷一第228 頁），是被告有於97年
      9 月16日晚間某時，被告有販賣100 公克之愷他命予高嘉
      翔，堪可認定。又證人高嘉翔於審理時證稱：100 公克愷
      他命價格約3 萬或是4 萬元等語（見本院訴字卷二第 311
      頁），是此部分應以有利被告之認定其販賣100 公克予高
      嘉翔之價格為3 萬元。
   2、至證人高嘉翔於100 年4 月19日本院審理時證稱：伊於97
      年10月30日檢察官訊問所述全部都不實在。伊施用愷他命
      的來源都是透過一個叫「陳哥」的朋友，伊沒有向黃正齊
      買過毒品，但是有一起合購過。伊在警局時有跟警察說，
      但是警察不相信，要伊說個所以然，於是警察說什麼伊就
      說什麼，警察當時說是否是伊跟被告拿毒品然後賣給志明
      ，伊說不是，然後警察說這樣他們沒有辦法偵辦下去，警
      察說他今天就是要抓黃正齊，要伊好好配合，所以伊就配
      合警察說的，在檢察官問伊時，伊也是照著警詢說的陳述
      。97年8 月22日該通電話是伊朋友「阿涵」要買100 公克
      愷他命，叫伊幫忙問價錢，所以伊就打電話問被告價錢；
      97 年9月16日當天該通電話是伊要透過被告向他的朋友「
      陳哥」買，並不是要合資，當天伊有從「陳哥」處拿到愷
      他命云云（見本院訴字卷二第305-320 頁）。惟毒品乃政
      府嚴加查緝之違禁物，並非隨時得交易，且其價格會隨購
      買數量、當時市場上之供給、需求而有異，亦即若非毒品
      販賣者而是替人調貨之人，需先詢價或確認當時有無毒品
      可供交易後，始得從事調貨或代購，而不論是合資或是委
      託調貨，購毒者表達欲購買之毒品種類、數量後，相對人
      除非本身即為毒品供應者，否則均需向外確認後始得向購
      毒者確認交易。然查，97年8 月22日晚上8 時8 分8 秒被
      告與高嘉翔之通訊監察譯文中，僅有高嘉翔表示要100 公
      克愷他命，被告隨即應允之內容，高嘉翔並未向被告詢問
      價錢，被告亦無表示價格為何即結束通話，足見當時雙方
      對話重點並非就毒品詢價，而係交易毒品之合意，甚為灼
      然；至97年9 月16日下午5 時15分19秒之通話，亦無高嘉
      翔表示請求被告向其朋友「陳哥」詢價或購買毒品之對話
      ，而被告即明瞭高嘉翔來電目的，並立即表示要拿品質好
      一點毒品給高嘉翔，此與代購者往往無法控制毒品品質，
      毒品好壞僅得由上手決定之情相違，渠旋又相互商討給付
      金錢之數額問題，對話內容自始至終均無「陳哥」或代為
      詢價、調貨等語出現，被告復未向高嘉翔表示需向「陳哥
      」詢問後方知有沒有貨，亦與一般調貨或代購者者需先向
      上手確認數量、價錢等情相異，顯見證人高嘉翔於審理中
      翻異前詞改證稱與被告「合資」云云，與前揭通訊監察譯
      文不符，要屬無稽。
（二）綜上，被告有於附表一編號三、四所示時、地各販賣 100
      公克愷他命予高嘉翔，應堪認定。
四、按愷他命為毒品危害防制條例第2 條第2 項第3 款所稱之第
    三級毒品，而販賣毒品係政府嚴予查緝之違法行為，且每次
    買賣之價量，亦隨時按雙方關係之深淺、當時之資力、需求
    程度及對行情之認知等因素，機動調整，因之販賣之利得，
    除經被告坦承或有帳冊明確記載價量外，委難知其實情。是
    縱未查得販賣毒品所賺取之實際差價，但除別有事證，足認
    係按同一價格轉讓，確未牟利之情形外，尚難執此認其無營
    利之圖，致知過坦承者難辭重典，飾詞否認者反得逞僥倖，
    而失情理之平。再以現今警方雷厲查緝毒品，已使毒品不易
    取得且物稀價昂，而被告與證人張家華、許德建、高嘉翔等
    人究非親故至交，苟無利可圖，被告當無甘冒被判處重刑之
    危險，販售與證人張家華、許德建、高嘉翔等人之理，是被
    告當有從中賺取買賣價差牟利之意圖及行為，應屬合理之認
    定。綜上所述，被告就附表一編號一至四所示販賣第三級毒
    品之4 次犯行，均事證明確，犯行均堪認定，均應依法論科
    。
貳、論罪科刑：
(一)新舊法比較適用
    1.行為後法律有變更，致發生新舊法比較適用時，除與罪刑
      無關者，例如易刑處分、拘束人身自由之保安處分等事項
      ，不必列入綜合比較，得分別適用有利於行為人之法律，
      另從刑原則上附隨於主刑一併比較外，於比較新舊法時應
      就罪刑有關之一切情形，含本刑及有關之共犯、未遂犯、
      想像競合犯、牽連犯、連續犯、結合犯，以及累犯加重、
      自首減輕暨其他法定加減原因（如身分加減）與加減例等
      ，綜其全部罪刑之結果為比較後，擇較有利者為整體之適
      用，不能予以割裂而分別適用個別有利之條文。
    2.經查，毒品危害防制條例第4 條第3 項原規定「製造、運
      輸、販賣第三級毒品者，處5 年以上有期徒刑，得併科新
      臺幣5 百萬元以下罰金」，本案被告行為後，上開規定業
      經立法院於98年5 月5 日三讀修正為「製造、運輸、販賣
      第三級毒品者，處5 年以上有期徒刑，得併科新臺幣7 百
      萬元以下罰金」，並經總統於98年5 月20日公布，同年月
      22日生效，經比較上開新舊法之規定，犯罪構成要件並未
      變動，僅新法之罰金數額提高，因販賣第三級毒品之新法
      並未較有利於被告，且被告並未於偵、審中自白犯行，並
      無修正後毒品危害防制條例第17條第2 項之適用，故此部
      分自應適用舊法即修正前毒品危害防制條例第4 條第3 項
      之規定。
（二）核被告所為，均係犯修正前毒品危害防制條例第4 條第 3
      項販賣第三級毒品罪。被告於附表一各編號販賣第三級毒
      品愷他命前持有之行為，因本院認定被告實際交易之毒品
      重量分別為50公克、20公克、100 公克、100 公克，然因
      該交易時間距今已有相當時日，復查無證據顯示各該第三
      級毒品之純質淨重已逾20公克，縱當時被告持有之第三級
      毒品愷他命之純質淨重已逾20公克，然此持有之低度行為
      均為附表一各編號所示之販賣高度行為所吸收，均不另論
      罪。
（三）被告如附表一編號一至四所示各次販賣第三級毒品之犯行
      ，時間各異，犯意各別，行為互殊，應分論併罰。
（四）爰審酌被告明知毒品戕害身心，助長社會不良風氣，竟仍
      轉售毒品予他人以營利，助長毒品散布，危害國民健康及
      社會秩序，誠屬不該，復兼衡其犯罪之動機、目的、持有
      毒品之數量，及其犯後仍卸詞否認犯行，猶未知悔改等一
      切情狀，量處如主文所示併定應執行之刑，以為懲儆。
（六）沒收部分：
   1、扣案之搭配門號0000000000號門號之行動電話1 支（含SI
      M 卡1 張）係被告所有，業據被告供陳在卷（見本院訴字
      卷二第387 頁），被告並使用該手機及門號與購毒者高嘉
      翔聯絡附表一編號四所示販賣第三級毒品事宜，亦據證人
      高嘉翔於警詢、偵訊時證述明確，應依毒品危害防制條例
      第19條第1 項宣告沒收。
   2、未扣案之附表一編號一至四所示之販賣第三級毒品所得之
      現金，應各依毒品危害防制條例第19條第1 項之規定，在
      各該犯罪項下宣告沒收，如全部或一部不能沒收時，以被
      告之財產之抵償之。
   3、未扣案搭配門號0000000000號（不含SIM 卡）使用之行動
      電話1 支為被告所有，供其與張家華、許德建、高嘉翔聯
      絡如附表一編號一至三所示販賣毒品之用，雖未扣案，然
      無證據證明已經滅失，仍應依毒品危害防制條例第19 條
      第1 項之規定於各該販賣毒品罪項下宣告沒收，如全部或
      一部不能沒收時，追徵其價額。
   4、如附表三編號三、四所示扣案之搭配門號0000000000號、
      0000000000號門號之行動電話2 支（含SIM 卡2 張），查
      無證據與本件販賣第三級毒品有關，爰不予宣告沒收。
   5、如附表三編號一、二所示扣案之第三級毒品愷他命7 包（
      總毛重643.32公克，參上開偵卷一第154-160 頁）、第二
      級毒品搖頭丸6 包（總毛重107.86公克，參偵卷一第161-
      166 頁），被告於審理時供稱係供己吸食之用（見本院訴
      字卷二第387 頁），又查無證據與被告本件販賣第三級毒
      品愷他命之犯行有關，茲不於本件宣告沒收之。
   6、又按沒收為從刑之一種，依主從不可分之原則，應附隨於
      主刑同時宣告之，若無主刑，則從刑即失所附麗，就販賣
      毒品之人已交付毒品予購毒者之情形，因該毒品已脫離販
      毒者之持有，即非屬於犯人被查獲之毒品，認已不得在販
      賣毒品罪項下宣告沒收銷燬之（最高法院98年台上字第12
      23號判決意旨參照），本件在張家華住處扣得之愷他命 1
      包（毛重46.42 公克），被告既已交付予證人張家華，已
      脫離被告持有，而歸證人張家華取得所有，依上說明，自
      無從於本件附表一編號一所示主刑項下併為諭知沒收，附
      此敘明。
丙、無罪部分：
壹、公訴意旨略以：被告黃正齊明知搖頭丸、愷他命為毒品危害
    防制條例第2 條第2 項第2 款、第3 款所列管之第二級、第
    三級毒品，不得販賣，竟仍基於意圖營利販賣第二級、第三
    級毒品之各別犯意，於附表二編號一至二十一所示時間、地
    點，販賣如附表二編號一至二十一所示毒品之第二級、第三
    級毒品愷他命予范揚彬、張家華、許德建、陳志昇等人。因
    認被告黃正齊涉犯毒品危害防制條例第4 條第2 項、第3 項
    之販賣第二級、第三級毒品罪嫌等語。
貳、按犯罪事實應依證據認定之，無證據不得認定犯罪事實。不
    能證明被告犯罪者，應諭知無罪之判決。刑事訴訟法第154
    條第2 項、第301 條第1 項分別定有明文。又按事實之認定
    ，應憑證據，如未能發現相當證據，或證據不足以證明，自
    不能以推測或擬制之方法，以為裁判基礎；且認定犯罪事實
    所憑之證據，雖不以直接證據為限，間接證據亦包括在內；
    然而無論直接或間接證據，其為訴訟上之證明，須於通常一
    般之人均不致有所懷疑，而得確信其為真實之程度者，始得
    據為有罪之認定，倘其證明尚未達到此一程度，而有合理之
    懷疑存在時，即無從為有罪之認定，最高法院著有40年台上
    字第86號、76年台上字第4986號判例要旨可參。況刑事訴訟
    法第161 條第1 項亦規定，檢察官就被告犯罪事實，應負舉
    證責任，並指出證明之方法，是檢察官對於起訴之犯罪事實
    ，應負提出證據及說服之實質舉證責任，倘其所提出之證據
    ，不足為被告有罪之積極證明，或其指出證明之方法，無從
    說服法院以形成被告有罪之心證，基於無罪推定之原則，自
    應為被告無罪判決之諭知（最高法院92年台上字第128 號判
    例要旨參照）。又施用毒品者所稱向某人買受毒品之指證，
    不得作為有罪判決之唯一證據，仍須調查其他必要之證據，
    以察其是否與事實相符，良以毒品買受者之指證，依毒品危
    害防制條例第17條之規定，其供出毒品來源而破獲者，得減
    輕其刑，其憑信性於通常一般人已有所懷疑，其真實性自有
    待其他必要證據加以補強。而所謂必要之補強證據，固不以
    證明販賣毒品犯罪構成要件之全部事實為必要，但仍以與施
    用者之指證具有相當之關聯性，經與施用者之指證綜合判斷
    ，已達於通常一般人均不致有所懷疑，而得確信施用者之指
    證為真實者，始足當之（最高法院99年度台上字第2373 號
    判決意旨參照）。
參、公訴意旨認被告涉犯販賣第二級、第三級毒品罪嫌，無非係
    以證人范揚彬、張家華、許德建、陳志昇等人之證述、通訊
    監察譯文及扣案之愷他命、搖頭丸等物，為其認定之依據。
    訊據被告堅詞否認前揭犯行，辯稱：伊沒有販賣毒品給范揚
    彬、張家華、許德建、陳志昇等人，是他們跟伊一起合資購
    買等語。經查：
一、附表二編號一至十所示販賣第二級、第三級毒品予范揚彬部
    分：
    證人范揚彬於97年10月30日偵訊時固證稱：伊有施用搖頭丸
    、愷他命，毒品是向黃正齊買的，是在他桃園縣龜山鄉○○
    ○路175 巷1 弄5 號2 樓住處買的，愷他命1 公克400 元，
    搖頭丸一顆350 元至400 元，伊確實有向黃正齊買毒品，二
    級、三級都有。從97年8 月開始，第一次是97年7 月中旬，
    買愷他命10克、20克，隔三天又買一次，每次愷他命只有買
    10到20公克，搖頭丸買5 到10顆左右；第二次是97年7 月下
    旬，買5 顆搖頭丸、搖頭丸10克到20克；第三次約在月底，
    搖頭丸10顆、愷他命10克；第四次在8 月中旬，拿搖頭丸 5
    顆、愷他命10克；第五次在8 月底，買愷他命10克；第六次
    在9 月5 日，買搖頭丸5 顆、愷他命10克；第七次在9 月12
    日，買搖頭丸5 顆、愷他命10克；第八次在10月初左右，買
    搖頭丸10顆、愷他命10克；第九次在10月15日左右，伊買搖
    頭丸3 顆、愷他命5 克；第十次在10月25日，伊買搖頭丸10
    顆、愷他命10克。伊施用的搖頭丸、愷他命都是跟被告買的
    ，因為這些日期比較特別所以伊會記住云云（見上開偵卷二
    第21-22 頁），惟證人范揚彬證述向被告購買之次數高達10
    次，且各次購買之愷他命、搖頭丸數量均不一，況就各次購
    買之時間，不乏有某月「上旬」、「中旬」、「下旬」等不
    確定日期者，並未見有何特別之處，證人范揚彬亦未就各該
    日期何以印象較深之原因說明，是如證人未逐次加以記錄，
    除非其購買頻率、購買毒品種類均每次固定，否則以一般人
    之記憶，實難想像得就上開購毒細節完整記憶並於數月後加
    以陳述，是證人范揚彬前揭證述之真實性，並非無疑。況證
    人范揚彬於審理時改證稱：伊所施用的搖頭丸、愷他命，是
    跟被告朋友買的，伊沒有跟被告買過毒品，只有一起合資購
    買過，伊之前於偵查時說有向被告買過10次愷他命及搖頭丸
    全部都不實在，因為檢察官訊問時有跟伊說是要針對黃正齊
    ，叫伊不要再袒護他，這樣他就不會給伊收押，而偵查時伊
    所說的十次購買毒品的時間，有些時間是檢察官跟伊說的，
    有些時間是伊自己編的，上開時間根本沒有比較特別，是伊
    隨便講的云云（見本院訴字卷二第332-339 頁反面），就其
    是否有向被告購買搖頭丸及愷他命乙節，前後證述情節迥異
    ，是在乏其他證據足資證明何者與事實相符之情形下，證人
    范揚彬前揭各次證述之真實性，均有可疑。況本件被告及證
    人范揚彬所持用門號長期為檢、警上線監聽中，如被告與范
    揚彬確有於上開時間為毒品交易，應能獲取相對應之通訊監
    察譯文，然卷內均付之闕如，而就檢察官起訴之各該次販賣
    毒品犯行，亦未查獲有相關之販賣毒品所得財物或毒品，是
    本件僅有證人范揚彬於檢察官訊問及本院審理時前後2 次相
    歧異之證詞，檢察官復未舉出其他足資補強之證據使本院信
    為真實，可見本件如附表二編號一至十所示就被告販賣第二
    級、第三級毒品予證人范揚彬之部分，顯僅有證人范揚彬單
    一且前後不一存有瑕疵之證述，尤難遽採為被告有罪之判決
    基礎。
二、附表二編號十一至十七所示販賣第三級毒品予張家華部分：
    證人張家華固然於檢察官訊問時證稱：伊施用的愷他命是向
    被告買的，從97年7 月開始，地點在被告住處，前後約10次
    ，最多買到50公克，價值1 公克350 元。第一次是在97年 7
    月初，買2 、3 克，1 克500 元；第二次約隔1 至2 星期，
    約在7 月20日左右，也買了同樣的數量跟價錢；第三次也是
    隔約2 星期，買2 克愷他命；第四次伊還是買2 克，詳細時
    間不記得；第五次開始每次都買5 克，有大概買4 次左右，
    約隔2 星期到3 星期會去買一次。至於向被告購買過幾次，
    伊不記得云云（見上開偵卷一第238 頁、偵卷二第18-19 頁
    ），然於本院審理時則證稱：伊之前施用的愷他命有時候是
    跟被告一起買的，伊帶錢去找被告，伊叫被告幫伊一起買，
    伊現在記不得時間及日期了，伊之前都是說伊帶錢去找被告
    ，若是被告有要去買，伊就請被告幫忙買一點，但伊不知道
    被告跟何人購買愷他命。至於次數及時間，偵查時檢察官問
    伊總共跟被告買了幾次，伊印象中找他七、八次，檢察官問
    伊到底是七次還是八次，其實伊根本不記得時間，是檢察官
    希望伊講出確實的時間，所以就一直追問伊月份是上旬還是
    下旬，所以伊就大概講了七月份找過被告幾次，八月份找過
    被告幾次，九月份找過他幾次，十月份找過他幾次，就是這
    樣大概講云云（見本院訴字卷二第356 頁-358頁反面、第36
    0 頁反面），而本件證人張家華除於97年10月26日某時向被
    告購買50克愷他命外（業經本院認定如前有罪部分），證人
    張家華其他購買愷他命確切之時間、次數，均非明確，況其
    各該次購買愷他命究係向被告直接購買，或請被告代為購買
    ，亦有前後證述不一之瑕疵，要難僅執此為被告不利之認定
    。況本件被告及證人張家華所持用門號亦均長期為檢、警上
    線監聽，如被告與張家華確有於檢察官起訴之時間時間為毒
    品交易，應能獲取相對應之通訊監察譯文，然卷內均付之闕
    如，而就檢察官起訴之各該次販賣毒品犯行，亦未查獲有相
    關之販賣毒品所得財物或毒品，是本件僅有證人張家華於檢
    察官訊問及本院審理時前後相歧異之證詞，檢察官復未舉出
    其他足資補強之證據使本院信為真實（如扣案毒品），可見
    本件如附表二編號十一至十七所示就被告販賣第三級毒品予
    證人張家華之部分，顯僅有證人張家華單一且前後不一存有
    瑕疵之證述，尤難遽採為被告有罪之判決基礎。
三、附表二編號十八、十九所示販賣第二級、第三級毒品予許德
    建部分：
（一）證人許德建固然於偵訊時證稱：伊有向被告買毒品約5 、
      6 次，1 公克400 元，地點都在龜山鄉○○○路175 巷被
      告住處云云（見上開偵卷一第226 頁），然就各次具體之
      購買毒品種類、數量均不明確，且嗣後於審理時翻異前詞
      改證稱：伊都是透過被告向他朋友詢問價格，詢問完價格
      後都是向被告朋友購買，由被告朋友交毒品給伊，而被告
      幾乎都有在場，總共聯絡兩、三次，交易成功一、兩次，
      被告從來沒有賣過毒品給伊。偵查時伊講的話都不實在，
      因為伊當時心想趕快講一講然後交保云云（見本院訴字卷
      二第278 頁-285頁），就交易過程為何前後證述不一，在
      無其他補強證據可佐何次證述之真實性可為擔保下，尚難
      認何次證述可以採信。而97年7 、8 月間，卷附之被告與
      許德建之通訊監察譯文，證人許德建於97年7 月10日4 時
      40分49秒，以0000000000號行動電話，撥打至被告持用之
      0000000000號電話，譯文內容為：（Ａ：黃正齊，Ｂ：許
      德建）（見97年度偵字第23398 號卷第49頁至第50頁）
      Ａ：喂！
      Ｂ：奇哥！我德建啦！
      Ａ：ㄟ！
      Ｂ：我跟奇哥拿50要算我多少？
      Ａ：你說你要拿多少？
      Ｂ：50啊！
      Ａ：50喔？
      Ｂ：嗯！
      Ａ：底下喔？
      Ｂ：我自己要拿的！
      Ａ：你自己要拿的喔？
      Ｂ：對啊！自己要拿的，然後出給人家這樣！散裝的出給
          人家！
      Ａ：OK啊！
      Ｂ：奇哥要算我多少？
      Ａ：現在喔？28吧！
      Ｂ：喔！我等一下打給你！
      Ａ：你要的話也要中午，知道嗎？
      Ｂ：中午才有呦！
      Ａ：對啊！
      Ｂ：我再打給你！
      Ａ：你先忙！
      Ｂ：那是坐船的嗎？
      Ａ：那是我們自己的會到！
      Ｂ：那我知道！
      於同日8 時31分01秒，證人許德建以0000000000號行動電
      話，撥打至被告持用之0000000000號電話，譯文內容為：
      （Ａ：黃正齊，Ｂ：許德建）（見97年度偵字第23398 號
      卷第50 頁 至第51頁）
      Ａ：喂！
      Ｂ：奇哥！我德建啦！
      Ａ：我知道！
      Ｂ：人家問我說1顆的話，我要跟他說多少錢阿？
      Ａ：1顆喔？
      Ｂ：對阿，因為那是金主，他確定要拿，我想說我們的今
          天中午就到了。
      Ａ：對阿！我上頭跟我說今天中午阿！要等中午我看到拿
          到才能跟你確定，你懂嗎？
      Ｂ：奇哥，如果1顆我該怎麼跟人家報？
      Ａ：24阿！
      Ｂ：爛的呢？
      Ａ：現在沒爛的！
      Ｂ：我們自己的24嘛？
      Ａ：對阿！
      Ｂ：我報24有達到我的抽成嗎？
      Ａ：有阿！
      Ｂ：那我跟那個人講！
      Ａ：因為我給你23，你懂不懂？你報賺24你賺1萬阿！OK！
      Ｂ：好！
      於97年8 月18日22時27分39秒，證人許德建以0000000000
      號行動電話，撥打至被告持用之0000000000號電話，譯文
      內容為：（Ａ：黃正齊，Ｂ：許德建）（見97年度偵字第
      23398 號卷第52-53 頁）
      Ａ：德建！
      Ｂ：奇哥在家嗎？
      Ａ：我在阿！怎樣？
      Ｂ：我過去找你好了。
      Ａ：還沒到耶！我等一下會處理。
      Ｂ：奇哥，到的時候再打給我，我再過去！
      Ａ：好！
      而依上開被告與許德建之通訊監察譯文，僅可知97年7 月
      10日證人許德建先向被告詢價50公克愷他命之價格，被告
      報以「28」後，許德建僅表示「再打給你！」，而同日8
      時31分01秒渠再次聯繫時，許德建亦僅就如何報價為詢問
      ，均無法以渠等之對話內容證明被告與許德建間實際上有
      任何毒品交易行為，再依97年8 月18日22時27分39秒之譯
      文，亦僅許德建表示欲前往被告住處之意，除此之外並無
      毒品交易之對話，是以上開通訊監察譯文均無從推論被告
      與證人許德建於97年7 、8 月間某日確有毒品交易行為存
      在，是此部分之通訊監察譯文，亦難補強佐證證人許德建
      前揭偵查中之證述，而認定被告於附表二編號十八、十九
      所示時、地，有販賣第二級、第三級毒品予許德建。
（二）至被告於偵訊中固然供稱：伊有賣搖頭丸、愷他命給許德
      建、張家華、高嘉翔、范揚彬等人云云，然嗣後又改稱：
      許德建有拜託伊幫他拿毒品，但買過幾次不記得云云，嗣
      後又改稱：許德建有找伊跟他一起合作買毒品，約7 月到
      8 月間，次數伊忘記了，地點在伊租屋處，就是伊跟范揚
      彬合租的自強東路175 巷1 弄5 號。時間在7 、8 、9 月
      大概每個月各1 次，次數約3 至4 次，每次都10克到20克
      間不一定，搖頭丸應該是8 月那次有，其他沒有云云（見
      上開偵卷一第228 頁、偵卷二第10頁、第28頁），歷次陳
      述均不一致，何次供述屬實，實難以確認，且復查無得佐
      證補強之通訊監察譯文或證人證詞，要難僅以被告曾於偵
      查自白，即推論被告有附表二編號十八、十九之販賣毒品
      之犯行。
四、如附表二編號二十、二十一所示販賣第三級毒品予陳志昇部
    分
（一）證人陳志昇於偵查時固證稱：伊在97年7 月左右，在桃園
      縣龜山鄉○○○路175 巷1 弄5 號之新天地跟被告買愷他
      命，總共買過2 次，分別買5 克、10克，1 克300 元云云
      （見上開偵卷一第250 頁），嗣後於審理時則改證稱：伊
      沒有在97年8 月、9 月間，先後向被告購買過5 克、10克
      之愷他命，伊都是跟被告一起向別人購買5 公克或是10公
      克愷他命，至於錢的部分是看當時誰身上有錢，就拿出來
      ，而且有時候有其他朋友在場，其他人有無拿錢伊忘記了
      。至於偵查中伊曾經說過7 月間曾經向被告買過2 次愷他
      命，是因為在偵查時檢察官問伊有沒有向被告買愷他命，
      伊回答沒有，檢察官接著問確定沒有嗎，伊哪個時候很緊
      張，而且伊一直說沒有，接著他們一直要伊講出一個時間
      、地點，問伊97年9 月份有嗎？伊說沒有，問伊97年8 月
      份有嗎，伊也說沒有，問到97年7 月份時，伊不清楚那個
      時候到底有沒有一起出去或是向被告買過，但是伊覺得壓
      力很大，因為就沒有，一直要伊講出一個時間伊覺得壓力
      很大。伊在97年間伊只是常常跟被告詢價，並沒有購買過
      云云（見本院訴字卷219 頁-223頁），證述前後不一，已
      難盡信。況於97年8 、9 月間，證人陳志昇與被告之通訊
      監察譯文中，證人陳志昇僅於於97年8 月18日17時30分00
      秒，以0000000000號行動電話與被告持用之0000000000號
      行動電話有如下之對話：（Ａ：黃正齊，Ｂ：陳志昇）（
      見97年度偵字第23398 號卷一第178-179 頁）
      Ｂ：你那天不是500而已，怎麼又變21？
      Ａ：什麼500又21？
      Ｂ：你那天不是說500 ，就是上500 下500 的錢，為什麼
          現在變21？
      Ａ：沒有啦！我本來給他21，他拿不到東西，才說有上面
          500要拿來抵！
      Ｂ：是喔！
      Ａ：ㄟ！
      Ｂ：那我等一下去找人！
      Ａ：好！
      上開譯文中被告與證人陳志昇之對話，亦僅有疑似毒品報
      價、詢價之問答，此外並無毒品交易之約定內容，且證人
      陳志昇警詢中亦曾證稱：該通電話中所稱的「上500 下
      500 」是指500 顆搖頭丸及500 克愷他命的錢，伊只向老
      闆黃正齊拿愷他命施用，黃正齊沒有收伊的錢等語（見上
      開偵卷一第60-61 頁），與證人陳志昇於偵查時證述與被
      告購買毒品之情節均有所出入，益徵證人陳志昇前揭偵查
      時之證述可信度極低。
（二）又證人陳志昇前揭偵查中明確證述有向被告購買愷他命之
      時間為「97年7 月間」，與本案檢察官起訴之「97年8 月
      、9 月間某日」亦有所出入，是自難以證人陳志昇於偵查
      中之證述證明之。且證人陳志昇嗣後於審理中翻異前詞改
      證稱與被告「合資」，已如前述，何次證述為真，尚難確
      認，又就檢察官起訴被告如附表二編號二十、二十一所示
      之各次販賣愷他命之犯行，亦未查獲有相關之販賣毒品所
      得財物或毒品、或其他證據足資補強證人陳志昇之前開證
      述，本件僅以證人陳志昇於檢察官訊問及本院審理時前後
      相異之證詞，尚難認定被告有如附表二編號二十、二十一
      所示被告販賣第三級毒品予證人陳志昇之犯行。
肆、綜上所述，本件依公訴人所舉之證據，均無法使本院形成被
    告有附表二各編號所示犯行之心證，此外，復查無其他積極
    證據，得以證明被告有公訴意旨所指之此部分犯行存在，揆
    諸首開法條及判例之說明，此部分既不能證明被告犯罪，依
    法應為被告無罪判決之諭知。
據上論斷，應依刑事訴訟法第299 條第1 項前段、第301 條第 1
項，修正前毒品危害防制條例第4 條第3 項、第19條第1 項，刑
法第2 條第1 項前段、第11條前段、第51條第5 款，判決如主文
。
本案經檢察官洪敏超到庭執行職務。
中    華    民    國    100     年    10  月    14    日
                  刑事第十二庭審判長法  官   許雅婷

                                    法  官   陳威帆
                                    法  官   黃裕民
以上正本證明與原本無異。
如不服本判決應於收受判決後10日內向本院提出上訴書狀，並應
敘述具體理由。其未敘述上訴理由者，應於上訴期間屆滿後20日
內向本院補提理由書( 均須按他造當事人之人數附繕本) 「切勿
逕送上級法院」。
                                    書記官   蕭秀蓉
中    華    民    國   100    年    10    月    14    日
附錄本案論罪科刑之法條：
毒品危害防制條例第4條
製造、運輸、販賣第一級毒品者，處死刑或無期徒刑；處無期徒
刑者，得併科新臺幣 2 千萬元以下罰金。
製造、運輸、販賣第二級毒品者，處無期徒刑或 7 年以上有期
徒刑，得併科新臺幣 1 千萬元以下罰金。
製造、運輸、販賣第三級毒品者，處 5 年以上有期徒刑，得併
科新臺幣 7 百萬元以下罰金。
製造、運輸、販賣第四級毒品者，處 3 年以上 10 年以下有期
徒刑，得併科新臺幣 3 百萬元以下罰金。
製造、運輸、販賣專供製造或施用毒品之器具者，處 1 年以上
7 年以下有期徒刑，得併科新臺幣 1 百萬元以下罰金。
前五項之未遂犯罰之。
毒品危害防制條例第19條
犯第 4 條至第 9 條、第 12 條、第 13 條或第 14 條第 1 項
、第 2 項之罪者，其供犯罪所用或因犯罪所得之財物，均沒收
之，如全部或一部不能沒收時，追徵其價額或以其財產抵償之。
為保全前項價額之追徵或以財產抵償，得於必要範圍內扣押其財
產。
犯第 4 條之罪所使用之水、陸、空交通工具沒收之。
附表一：有罪部分
┌──┬─────┬───────┬─────┬──────┬─────┬─────┬───────────┐
│編號│  時間    │    地點      │ 販賣對象 │ 聯繫方式   │毒品種類及│販賣之價格│  應宣告之主刑及從刑  │
│    │          │              │          │            │重量      │（新臺幣）│                      │
├──┼─────┼───────┼─────┼──────┼─────┼─────┼───────────┤
│ 一 │97年10月26│桃園縣龜山鄉自│ 張家華   │被告持用門號│愷他命50公│二萬元    │黃正齊販賣第三級毒品，│
│    │日某時    │強東路175 巷1 │          │0000000000號│克        │          │處有期徒刑陸年陸月。未│
│    │          │弄5 號        │          │與張家華持用│          │          │扣案如附表三編號五所示│
│    │          │              │          │之門號098919│          │          │之物沒收，如全部或一部│
│    │          │              │          │3544號行動電│          │          │不能沒收時，追徵其價額│
│    │          │              │          │話聯繫      │          │          │；未扣案之販賣毒品所得│
│    │          │              │          │            │          │          │之財物新臺幣貳萬元沒收│
│    │          │              │          │            │          │          │，如全部或一部不能沒收│
│    │          │              │          │            │          │          │時，以其財產抵償之。  │
├──┼─────┼───────┼─────┼──────┼─────┼─────┼───────────┤
│ 二 │97年9 月17│桃園縣龜山鄉自│ 許德建   │被告持用門號│愷他命20公│八千元    │黃正齊販賣第三級毒品，│
│    │日晚間某時│強東路175 巷1 │          │0000000000號│克        │          │處有期徒刑陸年貳月。未│
│    │          │弄5 號        │          │與許德建持用│          │          │扣案如附表三編號五所示│
│    │          │              │          │之門號091629│          │          │之物沒收，如全部或一部│
│    │          │              │          │0040號行動電│          │          │不能沒收時，追徵其價額│
│    │          │              │          │話聯繫      │          │          │；未扣案之販賣毒品所得│
│    │          │              │          │            │          │          │之財物新臺幣捌仟元沒收│
│    │          │              │          │            │          │          │，如全部或一部不能沒收│
│    │          │              │          │            │          │          │時，以其財產抵償之。  │
├──┼─────┼───────┼─────┼──────┼─────┼─────┼───────────┤
│ 三 │97年8 月22│桃園縣龜山鄉自│ 高嘉翔   │被告持用門號│愷他命100 │三萬元    │黃正齊販賣第三級毒品，│
│    │日晚間8 時│強東路175 巷1 │          │0000000000號│公克      │          │處有期徒刑陸年拾月。未│
│    │8 分8秒   │弄5 號        │          │與高嘉翔持用│          │          │扣案如附表三編號五所示│
│    │          │              │          │之門號091561│          │          │之物沒收，如全部或一部│
│    │          │              │          │5220號行動電│          │          │不能沒收時，追徵其價額│
│    │          │              │          │話聯繫      │          │          │；未扣案之販賣毒品所得│
│    │          │              │          │            │          │          │之財物新臺幣參萬元沒收│
│    │          │              │          │            │          │          │，如全部或一部不能沒收│
│    │          │              │          │            │          │          │時，以其財產抵償之。  │
├──┼─────┼───────┼─────┼──────┼─────┼─────┼───────────┤
│ 四 │97年9 月16│桃園縣龜山鄉自│ 高嘉翔   │被告持用門號│愷他命100 │三萬元    │黃正齊販賣第三級毒品，│
│    │日晚上5 時│強東路175 巷1 │          │0000000000號│公克      │          │處有期徒刑陸年拾月。扣│
│    │15 分19 秒│弄5 號        │          │與高嘉翔持用│          │          │案如附表三編號六所示之│
│    │          │              │          │之門號091561│          │          │物沒收；未扣案之販賣毒│
│    │          │              │          │5220號行動電│          │          │品所得之財物新臺幣參萬│
│    │          │              │          │話聯繫      │          │          │元沒收，如全部或一部不│
│    │          │              │          │            │          │          │能沒收時，以其財產抵償│
│    │          │              │          │            │          │          │之。                  │
└──┴─────┴───────┴─────┴──────┴─────┴─────┴───────────┘
附表二：無罪部分
┌───┬─────┬───────┬─────┬───────────┐
│編號  │  時間    │    地點      │ 販賣對象 │ 毒品種類、重量及價格 │
│      │          │              │          │                      │
├───┼─────┼───────┼─────┼───────────┤
│ 一   │97年7 月中│桃園縣龜山鄉自│ 范揚彬   │愷他命10至20公克，每公│
│      │旬某日    │強東路175 巷1 │          │克400 元              │
│      │          │弄5 號        │          │                      │
├───┼─────┼───────┼─────┼───────────┤
│ 二   │97年7 月下│桃園縣龜山鄉自│ 范揚彬   │愷他命10至20公克，每公│
│      │旬某日    │強東路175 巷1 │          │克400 元；搖頭丸5 顆，│
│      │          │弄5 號        │          │每顆400 元            │
├───┼─────┼───────┼─────┼───────────┤
│ 三   │97年7 月下│桃園縣龜山鄉自│ 范揚彬   │愷他命10公克，每公克  │
│      │旬某日    │強東路175 巷1 │          │400 元；搖頭丸10顆，每│
│      │          │弄5 號        │          │顆400 元              │
├───┼─────┼───────┼─────┼───────────┤
│ 四   │97年8 月中│桃園縣龜山鄉自│ 范揚彬   │愷他命10公克，每公克  │
│      │旬某日    │強東路175 巷1 │          │400 元；搖頭丸5 顆，每│
│      │          │弄5 號        │          │顆400 元              │
│      │          │              │          │                      │
├───┼─────┼───────┼─────┼───────────┤
│ 五   │97年8 月下│桃園縣龜山鄉自│ 范揚彬   │愷他命10公克，每公克  │
│      │旬某日    │強東路175 巷1 │          │400 元                │
│      │          │弄5 號        │          │                      │
├───┼─────┼───────┼─────┼───────────┤
│ 六   │97年9月5日│桃園縣龜山鄉自│ 范揚彬   │愷他命10公克，每公克  │
│      │          │強東路175 巷1 │          │400 元；搖頭丸5 顆，每│
│      │          │弄5 號        │          │顆400 元              │
├───┼─────┼───────┼─────┼───────────┤
│ 七   │97年9 月12│桃園縣龜山鄉自│ 范揚彬   │愷他命10公克，每公克  │
│      │日        │強東路175 巷1 │          │400 元；搖頭丸5 顆，每│
│      │          │弄5 號        │          │顆400 元              │
├───┼─────┼───────┼─────┼───────────┤
│ 八   │97年10月上│桃園縣龜山鄉自│ 范揚彬   │愷他命10公克，每公克  │
│      │旬某日    │強東路175 巷1 │          │400 元；搖頭丸10顆，每│
│      │          │弄5 號        │          │顆400 元              │
├───┼─────┼───────┼─────┼───────────┤
│ 九   │97年10月15│桃園縣龜山鄉自│ 范揚彬   │愷他命5公克，每公克400│
│      │日        │強東路175 巷1 │          │元；搖頭丸3 顆，每顆  │
│      │          │弄5 號        │          │400 元                │
├───┼─────┼───────┼─────┼───────────┤
│ 十   │97年10月25│桃園縣龜山鄉自│ 范揚彬   │愷他命10公克，每公克  │
│      │日        │強東路175 巷1 │          │400 元；搖頭丸10顆，每│
│      │          │弄5 號        │          │顆400 元              │
├───┼─────┼───────┼─────┼───────────┤
│十一  │97年7 月上│桃園縣龜山鄉自│ 張家華   │愷他命2 至3 公克，每公│
│      │旬某日    │強東路175 巷1 │          │克500 元              │
│      │          │弄5 號        │          │                      │
├───┼─────┼───────┼─────┼───────────┤
│十二  │97年7 月20│桃園縣龜山鄉自│ 張家華   │愷他命2 至3 公克，每公│
│      │日        │強東路175 巷1 │          │克500 元              │
│      │          │弄5 號        │          │                      │
├───┼─────┼───────┼─────┼───────────┤
│十三  │97年8 月上│桃園縣龜山鄉自│ 張家華   │愷他命2 公克，每公克  │
│      │旬某日    │強東路175 巷1 │          │500 元                │
│      │          │弄5 號        │          │                      │
├───┼─────┼───────┼─────┼───────────┤
│十四  │97年8 月下│桃園縣龜山鄉自│ 張家華   │愷他命2 公克，每公克  │
│      │旬某日    │強東路175 巷1 │          │500 元                │
│      │          │弄5 號        │          │                      │
├───┼─────┼───────┼─────┼───────────┤
│十五  │97年8 月下│桃園縣龜山鄉自│ 張家華   │愷他命5 公克，每公克  │
│      │旬某日    │強東路175 巷1 │          │500 元                │
│      │          │弄5 號        │          │                      │
├───┼─────┼───────┼─────┼───────────┤
│十六  │97年9 月上│桃園縣龜山鄉自│ 張家華   │愷他命5 公克，每公克  │
│      │旬某日    │強東路175 巷1 │          │500 元                │
│      │          │弄5 號        │          │                      │
│      │          │              │          │                      │
├───┼─────┼───────┼─────┼───────────┤
│十七  │97年10月上│桃園縣龜山鄉自│ 張家華   │愷他命5 公克，每公克  │
│      │旬某日    │強東路175 巷1 │          │500 元                │
│      │          │弄5 號        │          │                      │
│      │          │              │          │                      │
│      │          │              │          │                      │
├───┼─────┼───────┼─────┼───────────┤
│十八  │97年7 月間│桃園縣龜山鄉自│ 許德建   │愷他命10至20公克，每公│
│      │某日      │強東路175 巷1 │          │克300 至400 元        │
│      │          │弄5 號        │          │                      │
│      │          │              │          │                      │
├───┼─────┼───────┼─────┼───────────┤
│十九  │97年8 月間│桃園縣龜山鄉自│ 許德建   │愷他命10至20公克，每公│
│      │某日      │強東路175 巷1 │          │克400 元；搖頭丸5 顆  │
│      │          │弄5 號        │          │                      │
│      │          │              │          │                      │
├───┼─────┼───────┼─────┼───────────┤
│二十  │97年8 月間│桃園縣龜山鄉自│ 陳志昇   │愷他命5 公克，共1,500 │
│      │某日      │強東路175 巷1 │          │元                    │
│      │          │弄5 號        │          │                      │
│      │          │              │          │                      │
├───┼─────┼───────┼─────┼───────────┤
│二十一│97年9 月間│桃園縣龜山鄉自│ 陳志昇   │愷他命10包，共3,000元 │
│      │某日      │強東路175 巷1 │          │                      │
│      │          │弄5 號        │          │                      │
│      │          │              │          │                      │
└───┴─────┴───────┴─────┴───────────┘
附表三：
┌──┬─────────┬───────────────┐
│編號│  物品及數量      │           備  註             │
├──┼─────────┼───────────────┤
│一  │第三級毒品愷他命柒│扣案，但查無證據與本件販賣第三│
│    │包（總毛重643.32公│級毒品有關。                  │
│    │克）              │                              │
├──┼─────────┼───────────────┤
│二  │第二級毒品搖頭丸陸│扣案，但查無證據與本件販賣第三│
│    │包（總毛重107.86公│級毒品有關。                  │
│    │克）              │                              │
├──┼─────────┼───────────────┤
│三  │搭配門號0000000000│扣案，但查無證據與本件販賣第三│
│    │號行動電話壹支（含│級毒品有關。                  │
│    │SIM卡壹張）       │                              │
├──┼─────────┼───────────────┤
│四  │搭配門號0000000000│扣案，但查無證據與本件販賣第三│
│    │號行動電話壹支（含│級毒品有關。                  │
│    │SIM卡壹張）       │                              │
├──┼─────────┼───────────────┤
│五  │搭配門號0000000000│未扣案，被告用以聯繫證人張家華│
│    │號行動電話壹支（不│、許德建、高嘉翔為附表一編號一│
│    │含SIM卡）         │至三販賣第三級毒品所用之物。  │
├──┼─────────┼───────────────┤
│六  │搭配門號0000000000│扣案，被告用以聯繫證人高嘉翔為│
│    │號行動電話壹支（含│附表一編號四販賣第三級毒品所用│
│    │SIM卡壹張）       │之物。                        │
└──┴─────────┴───────────────┘